【裁判字號】    90,訴,1359
【裁判日期】    900927
【裁判案由】    毒品危害防制條例
【裁判全文】
台灣板橋地方法院刑事判決                          九十年度訴字第一三五九號
    公  訴  人  臺灣板橋地方法院檢察署檢察官
    被      告  甲○○  男  三.
                        住臺北.
                        身分證.
右列被告因案件，經檢察官提起公訴（九十年度偵字第八五八號），本院判決如左
：
    主  文
邱順雄連續轉讓第二級毒品，累犯，處有期徒刑柒月。轉讓第二級毒品所得之財物新
台幣貳萬元沒收之，如全部或一部不能沒收時，以其財產抵償之。
    事  實
一、甲○○前因違反麻醉藥品管理條例案，經台灣桃園地方法院判處有期徒刑三月，
    於民國（下同）八十四年二月廿日易科罰金執行完畢，仍不知悔改，明知安非他
    命係毒品防制條例所規定之第二級毒品，不得轉讓，竟先自簡志峰（真實年籍不
    詳）或綽號「牛皮」之人，取得價值約新台幣（下同）三千元至五千元數量不詳
    之安非他命後，基於概括犯意，自八十八年八月底起，至八十九年十月底止，於
    台北縣鶯歌鎮○○○街海釣場內或委請不知情之友人送至臺北縣三峽鎮○○街一
    六八之五號王文澤住處，以原價格轉讓安非他命予王文澤六次（第一次至第五次
    價格為三千元，第六次價格為五千元，合計為二萬元）。嗣於九十年一月十五日
    下午二時二十分許，經警於台北縣三峽鎮○○街一六八之五號查獲王文澤持有安
    非他命毛重一點七公克（扣於臺灣板橋地方法院檢察署九十年毒偵字第三八六號
    卷內），經王文澤供稱該安非他命係向甲○○所購買，經警循線於九十一月十五
    日下午三時四十分許，在臺北縣鶯歌鎮○○路六十五巷二十三號查獲甲○○。
二、案經臺北縣警察局三峽分局報請臺灣板橋地方法院檢察署檢察官偵查起訴。
    理  由
一、訊據被告甲○○，固坦承幫王文澤購買安非他命之事實，但否認轉讓安非他命犯
    行，辯稱均是王文澤拿錢給伊，請伊代買安非他命云云。
二、惟查：
（一）被告轉讓安非他命犯行，業據其於警訊時坦承不諱，核與証人王文澤於警訊中
      所述相符，並有安非他命一點七公克扣案於臺灣板橋地方法院檢察署檢察署九
      十年毒偵字第三八六號王文澤違反毒品危害防制條例卷中可証，且証人王文澤
      於查獲時採尿送驗結果，呈甲基安非他命反應，有台北縣政府衛生局尿液煙毒
      檢驗成績書附卷可參，足証王文澤受讓自被告甲○○之物，確是安非他命無疑
      。
（二）被告雖辯稱是王文澤拿錢給伊，請伊代買安非他命云云，惟被告於警訊時供稱
      ：
      「我是轉售給王文澤，若是向簡志峰拿三仟元或五千元之毒品，亦原價販售給
      王文澤。」（第八五０八號偵查第五頁反面），証人王文澤於警訊時証稱：
      （問：你第一次向甲○○購買毒品是何時？於何地交易？）
      「是八十八年八月初，是他自行兜售，地點是鶯歌鎮○○○街海釣場內，最後
      一次是八十九年十月份，詳細日期記不清，最後是他朋友（詳細姓名綽號亦不
      詳，連絡電話不詳）送到我住處販售五次，三至五千元不等」（同上偵查卷第
      九頁），二人均未提及「由王文澤給錢委由被告甲○○代買毒品」之情，足証
      被告只是單純轉讓安非他命，並無代買安非他命（幫助施用第二級毒品）情事
      ，被告所辯，無非卸責之詞，要不足採，其罪證明確，犯行洵堪認定，應予依
      法論科。
三、被告甲○○有施用安非他命前科紀錄，有台灣高等法院檢署處刑案紀錄簡覆表可
    稽，其本身亦坦承施用安非他命，有警訊筆錄可憑，可知被告購入毒品之目的，
    本在於自行施用，僅將所持有毒品中之一部分轉讓予王文澤，並未查獲被告有販
    賣毒品予其他人士情事，亦未於被告處所查獲毒品，依其轉讓之對象、數量、次
    數觀之，應堪認定其轉讓僅是施用第二級毒品者之間「互通有無」之行為，核被
    告之所為，係犯毒品危害防制條例第八條第二項之罪。
（一）公訴意旨雖未就被告自八十八年十月起至八十九年十月止轉讓安非他命之部分
      起訴，惟此部分犯行與起訴部分犯行有連續犯關係，屬裁判上一罪，本院自應
      予以審理。
（二）被告持有安非他命之低度行為，為轉讓安非他命之高度行為所吸收，不另論罪
      。
（三）其多次轉讓毒品犯行，時間緊接，所犯罪名相同，顯係出於概括之犯意為之，
      為連續犯，爰依刑法第五十六條之規定以一罪論，並加重其刑。
（四）查被告前因違反麻醉藥品管理條例案，經台灣桃園地方法院判處有期徒刑三月
      ，於八十四年二月廿日易科罰金執行完畢，有台灣高等法院檢察署刑案紀錄簡
      覆表在卷可憑，其五年以內再犯本件有期徒刑以上之罪，為累犯，依刑法第四
      十七條規定加重其刑，並遞加重之。
（五）爰審酌被告犯罪之動機、目的、手段、所生之危害及犯罪後之態度等一切情狀
      ，量處如主文所示之刑，以資懲儆。
四、被告轉讓安非他命給王文澤所得之財物共二萬元，雖未扣案，亦應依同條例第十
    九條第一項沒收之，如全部或一部不能沒收時，以其財產抵償之。至扣案於臺灣
    板橋地方法院檢察署九十年毒偵字第三八六號卷內之安非他命一點七公克，雖亦
    可為本案之証物，但係他案（王文澤違反毒品防制條例案）查獲之毒品，並非本
    案查獲之毒品，不另宣告沒收。
五、公訴意旨雖認被告基於幫助他人施用安非他命之概括犯意，向「牛皮」購得安非
    他命後，轉讓予王文澤，另涉犯毒品危害防制條例第十條第二項之幫助施用第二
    級毒品犯嫌云云，惟查被告僅是單純轉讓安非他命予王文澤，並非「幫助王文澤
    購買安非他命供施用」，已見前述，自難認有幫助施用安非他命之犯行，惟公訴
    意旨認為此部分與前開有罪部分有裁判上一罪關係，爰不另為無罪之諭知。
據上論斷，應依刑事訴訟法第二百九十九條第一項前段，毒品危害防制條例第八條第
第二項、第十九條第一項，刑法第十一條前段、第五十六條、第四十七條，判決如主
文。
本案經檢察官楊仲農到庭執行職務
中      華      民      國    九十      年      九      月    二十七    日
    台灣板橋地方法院刑事第三庭
                                          法  官  畢  乃  俊
右正本證明與原本無異。
如不服本判決，應於判決送達後十日內，向本院提出上訴狀。
                                          書記官  張  家  榮
中      華      民      國      九十      年      十      月      十    日
附錄本案所犯法條全文
毒品危害防制條例第八條
轉讓第一級毒品者，處一年以上七年以下有期徒刑，得併科新台幣一百萬元以下罰金
。
轉讓第二級毒品者，處六月以上五年以下有期徒刑，得併科新台幣七十萬元以下罰金
。
轉讓第三級毒品者，處三年以下有期徒刑，得併科新台幣三十萬元以下罰金。
前三項之未遂犯罰之。


司法院資訊處製作；財團法人民間司法改革基金會備份。
